【裁判字號】    99,裁,2437
【裁判日期】    991014
【裁判案由】    更正土地登記
【裁判全文】
最  高  行  政  法  院  裁  定
                                      99年度裁字第2437號
聲  請  人  甲○○
            乙○○
            丙○○
            丁○○
上列聲請人因與相對人南投縣政府、南投地政事務所間更正土地
登記事件，對於中華民國99年2月25日本院99年度裁字第436號裁
定，聲請再審，聲請人丁○○部分及聲請人甲○○、乙○○、丙
○○關於行政訴訟法第273條第1項第5款部分，本院裁定如下：
    主  文
再審之聲請駁回。
再審訴訟費用由聲請人負擔。
    理  由
一、按對於確定裁定聲請再審，依行政訴訟法第283條準用同法
    第277條第1項第4款之規定，必須表明再審理由及關於再審
    理由並遵守不變期間之證據。所謂表明再審理由，必須指明
    確定裁定有如何合於行政訴訟法第273條所定再審事由之具
    體情事，始為相當，倘僅泛言有再審事由而無具體情事者，
    仍難謂已合法表明再審理由，其再審之聲請，即屬不合法。
    次按對於本院確定裁定聲請再審，須以原確定裁定之當事人
    或其繼受人為限，故非屬於原確定裁定之當事人者，自不得
    為聲請再審之聲請人或相對人。
二、本件聲請人甲○○、乙○○、丙○○前因有關土地更正登記
    事件提起行政訴訟，經臺中高等行政法院98年度訴字第96號
    裁定駁回，聲請人不服提起抗告，本院99年度裁字第436號
    裁定以聲請人甲○○、乙○○、丙○○抗告為無理由駁回其
    抗告，聲請人丁○○部分以其非原審確定裁定之當事人，其
    抗告為不合法駁回其抗告。聲請人復以原確定裁定有行政訴
    訟法第273條第1項第5款、第9款、第11款及第14款所定再審
    事由，向本院聲請再審。經查聲請人甲○○、乙○○、丙○
    ○關於第5款事由部分，聲請人丁○○關於第5款、第9款、
    第11款及第14款事由部分，經核本件再審聲請意旨無非係重
    複其前向原審法院起訴時所主張之事實理由，未具體指明原
    確定裁定有如何合於上開彼等所主張各款之再審事由，此部
    分再審之聲請，於法自屬不合，應予駁回。又聲請人於聲請
    再審後，復於99年8月23日提出「行政訴訟聲請訴之轉換狀
    」，列非原確定裁定之當事人南投地政事務所為相對人，於
    法不合，應併於駁回。至聲請人甲○○、乙○○、丙○○關
    於行政訴訟法第273條第1項第9款、第11款、第14款部分，
    另以裁定移送管轄法院，附此明。
三、據上論結，本件聲請為不合法。依行政訴訟法第283條、第2
    78條第1項、第104條、民事訴訟法第95條、第78條、第85條
    第1項前段，裁定如主文。
中    華    民    國    99    年    10    月    14    日
                    最高行政法院第四庭
                        審判長法官  劉  鑫  楨
                              法官  姜  素  娥
                              法官  吳  東  都
                              法官  吳  慧  娟
                              法官  林  金  本

以  上  正  本  證  明  與  原  本  無  異
中    華    民    國    99    年    10    月    14    日
                              書記官  郭  育  玎

司法院資訊處製作；財團法人民間司法改革基金會備份。
